臺灣桃園地方法院刑事判決　　　　　　　95年度重訴字第61號
公　訴　人　臺灣桃園地方法院檢察署檢察官
被　　　告　丙○○
選任辯護人　陳萬發律師
被　　　告　乙○○
指定辯護人　洪士淵律師（扶助律師）
被　　　告　甲○○
指定辯護人　丁○○律師（扶助律師）
　　　　　　楊擴舉律師（扶助律師）
上列被告等因違反毒品危害防制條例等案件，經檢察官提起公訴
（95年度偵字第13672 、13637 號）及移送併案審理（95年度偵
字第20047號），本院判決如下︰
    主  文
丙○○、乙○○共同連續販賣第二級毒品，丙○○處有期徒刑玖
年，乙○○處有期徒刑捌年。扣案如附表一編號一所示第二級毒
品沒收銷燬之，如同表編號二所示之物均沒收，如同表編號三所
示販賣毒品所得新臺幣壹拾肆萬肆仟元均連帶沒收，其中未扣案
之新臺幣柒萬貳仟元如全部或一部不能沒收時，以其財產抵償之
。
甲○○販賣第二級毒品，處有期徒刑參年拾月。扣案如附表二編
號一所示第二級毒品沒收銷燬之，如同表編號二所示之物均沒收
。
    事  實
一、丙○○、乙○○明知甲基安非他命係毒品危害防制條例第2
    條第2 項第2 款規定之第2 級毒品，且為懲治走私條例第2
    條第4 項授權公告之「管制物品項目及其數額」所列甲項第
    4 款之管制進出口物，依法不得運輸、私運進口及販賣，詎
    丙○○、乙○○得悉在臺工作之泰籍勞工使用之藥錠（中文
    譯名為「亞霸」，以下稱「亞霸」藥錠）內含有第2 級毒品
    甲基安非他命（下稱「甲基安非他命」）之成分，可用以減
    肥、提神，具有銷售市場，而認有利可圖，其等2 人即意圖
    營利，共同基於運輸、私運及販賣甲基安非他命之概括犯意
    聯絡，於民國95年2 月中旬某日，丙○○委由乙○○尋覓人
    選前往泰國運輸毒品回台，並提供新台幣（下同）20萬元為
    報酬，乙○○遂將該情告知弟媳張玉美（另經本院以95年度
    重訴字第35號判決判處有期徒刑8 年確定），張玉美應允代
    為運輸之後，丙○○即與泰國方面之成年毒品賣家張世興（
    泰國名「GOTI（阿弟）」）聯繫，約定以不詳金額自張世興
    處販入含甲基安非他命成分之「亞霸」藥錠，張世興並將上
    開「亞霸」藥錠交付業於95年2 月15日前往泰國探親，準備
    於同年3 月14日返回我國張玉美運輸回台，俟張世興於95年
    3 月14日由張世興在泰國以電話聯繫約得張玉美後，即駕車
    搭載張玉美前往其泰國清邁住處拿取藏有上開丙○○購買之
    「亞霸」藥錠（該「亞霸」藥錠驗餘淨重共計4371.6公克，
    均密封藏放在8 個花生罐內，外覆以紙箱包裝，紙箱內復放
    置其他實際裝填花生之花生罐16個作為掩飾）。張玉美取得
    上開藏有「亞霸」藥錠8 罐之紙箱後，隨即基於與丙○○、
    乙○○共同運輸第2 級毒品之犯意聯絡，於同日下午3 時15
    分許，攜帶上開藏有「亞霸」藥錠8 罐之紙箱，自泰國清邁
    機場搭乘泰國航空公司編號TG036 號班機抵達泰國曼谷轉乘
    泰國航空公司編號TG636 號班機返台，而於同日晚上11時許
    抵達桃園縣大園鄉臺灣桃園國際機場後，運輸、私運上開含
    甲基安非他命成分之「亞霸」藥錠入境我國，然張玉美於95
    年3 月14日晚上11時26分許通關時，即在上開機場第一航廈
    入境海關檢查室內，為財政部關稅局人員會同航警局警員查
    獲，並扣得其所運輸之含甲基安非他命成分「亞霸」藥錠之
    罐頭8 罐（業經本院另以95年度重訴字第35號併予宣告上開
    含甲基安非他命成分之「亞霸」藥錠（驗餘淨重共計4371.6
    公克）均沒收銷燬，及扣案用以藏放上開毒品之花生罐8 個
    、紙箱1 個均沒收在案）。
二、丙○○、乙○○復承上相同之運輸、販賣甲基安非他命之共
    同概括犯意，先後為下列犯行：
  (一)丙○○於95年3 月底某日，在桃園縣平鎮市○○路126 號所
    營泰國商店內，由乙○○協助其撥打國際電話聯絡泰國另1
    名不詳姓名年籍成年毒品賣家，表示要購買「亞霸」藥錠，
    由丙○○與該毒品賣家商議交易細節，並由乙○○接聽電話
    及翻譯毒品交易之數量、金額等重要交易事項予丙○○知悉
    後，雙方達成由丙○○、乙○○共同販入每顆80元之「亞霸
    」藥錠2 萬顆、每顆150 元之「亞霸」藥錠2 萬顆，及每顆
    60元之「亞霸」藥錠1 萬4 千顆（共計販入「亞霸」藥錠5
    萬4 千顆，價金共計524 萬元）之合意後，乙○○隨即抄寫
    該毒品賣家以泰語告知之匯款帳戶帳號予丙○○，由丙○○
    於95年4 月中旬某日，先匯款訂金180 萬元至該不詳姓名年
    籍之泰國籍成年毒品賣家指定之6 個金融機構帳戶內（每個
    帳戶指定匯入30萬元），該不詳姓名年籍之成年泰國毒品賣
    家隨即於當月底某日，在泰國某處將「亞霸」藥錠1 萬2 千
    顆以大、中、小型之透明塑膠夾鍊袋分裝後，放入花生罐內
    密封藏放後，交由與丙○○、乙○○具有共同運輸第2 級毒
    品之概括犯意聯絡之某不詳姓名年籍之泰國籍成年男子自泰
    國搭機運輸入境後，在丙○○所營上開泰國商店旁之公園內
    ，交付丙○○；丙○○於95年5 月8 日再匯款部分價金120
    萬元至上開泰國毒品賣家指定之另4 個帳戶內（每個帳戶指
    定匯入30萬元），用以支付價款後，又承上相同之販賣毒品
    之概括犯意聯絡，於95年5 月10日，在上開泰國商店附近之
    公園內，交付「亞霸」藥錠2 百顆予乙○○，約定由乙○○
    以每顆180 元出售後，可從中抽取每顆20元之利潤，再將其
    餘販賣毒品所得金錢交付丙○○，嗣由乙○○於不詳時地將
    該2 百顆「亞霸」藥錠以每顆180 元之單價出售不特定人後
    ，丙○○、乙○○因此共同獲得販賣毒品所得共計36,000元
    （計算方式：180 元×200 顆＝36,000元）。
  (二)其後，上開泰國毒品賣家又以相同方式，將以上開相同方式
    密封藏放之「亞霸」藥錠42,000顆，交由上開與丙○○、乙○○具有共同運輸第2 級毒品之概括犯意聯絡之不詳姓名年
    籍成年泰國男子於95年5 月18日自泰國搭機運輸入境後，在
    丙○○所營上開泰國商店旁之公園內，交付丙○○，丙○○
    同時交付尾款224 萬元現金予該名泰國籍男子轉交上開毒品
    賣家。丙○○即承上開相同之共同販賣第2 級毒品之概括犯
    意，於同年5 月20日某時許，在上開泰國雜貨店旁之公園內
    ，交付「亞霸」藥錠2 百顆予乙○○，再由乙○○於不詳時
    地以上開相同方式及單價將該2 百顆「亞霸」藥錠出售不特
    定人後，丙○○、乙○○又因此共同獲得販賣毒品所得共計
    36,0 00 元（計算方式：180 元×200 顆＝36,000元）。
  (三)嗣在台工作之泰國籍成年女子甲○○知悉乙○○共同販賣含
    甲基安非他命成分之「亞霸」藥錠，可用以減肥、提神，認
    有利可圖，且明知甲基安非他命係毒品危害防制條例第2 條
    第2 項第2 款規定之第2 級毒品，依法不得販賣，竟意圖營
    利，基於販賣甲基安非他命之犯意，於95年6 月19日上午某
    時許，以其使用之行動電話門號0000000000號撥打乙○○使
    用之行動電話門號0000000000號，聯繫購買「亞霸」藥錠乙
    事，經乙○○應允並與之相約於同日晚上在桃園縣中壢市龍
    岡圓環附近見面交易後，乙○○即於同日晚上6 時50分許先
    前往丙○○所營上開泰國商店內，向丙○○拿取「亞霸」藥
    錠4 百顆（驗餘淨重共40.061公克）後，再於同日晚上7 時
    30分許，前往上開約定之毒品交易地點與甲○○碰面，並將
    上開「亞霸」藥錠4 百顆交予甲○○後，向甲○○收取現金
    72,000元，丙○○、乙○○即因此獲得共同販賣毒品所得72
    ,000 元 牟利。甲○○則於販入上開「亞霸」藥錠4 百顆後
    ，將之藏放攜帶在身上，欲伺機販賣他人。
三、惟警方早依線報得知甲○○涉有販賣毒品犯行及其毒品上源
    之住所、聯絡電話，即對甲○○實施通訊監察，並於通訊監
    察過程中，得知甲○○將於95年6 月19日向毒品上源拿取毒
    品，乃於95年6 月19日晚上7 時許，先至甲○○位於桃園縣
    平鎮市○○路241 巷27號住處外埋伏，嗣甲○○於上揭同日
    晚上7 時30分許自乙○○處販入「亞霸」藥錠4 百顆後攜帶
    返家時，警方即上前逮捕甲○○，經甲○○同意搜索後，在
    其身上扣得上開「亞霸」藥錠4 百顆（驗餘淨重共40.061公
    克），並在甲○○住處內查扣其所有預備供分裝毒品後販賣
    他人使用之透明塑膠夾鍊袋1 包，及其用以向乙○○聯絡購
    買毒品之行動電話1 支（內含門號0000000000號SIM 卡1 枚
    ）等物。甲○○為警查獲後，即向警方供出其毒品上源為綽
    號「阿布」之男子（即乙○○），並供承其向乙○○購買上
    開「亞霸」藥錠之毒品交易時間、地點、毒品數量等犯罪情
    節後，警方隨即於95年6 月20日中午12時10分許，持檢察官
    核發之拘票，前往乙○○位於桃園縣大園鄉南港村許厝港90
    之134 號8 樓之6 住處拘提乙○○，並在其住處內扣得共同
    販賣毒品所得之現金72,000元及用以與共犯丙○○及毒品買
    家甲○○等人聯絡毒品交易事宜之行動電話2 支（其內分別
    插入行動電話門號00000000000 號、0000000000號SIM 卡各
    1 枚），再經乙○○供陳其向丙○○拿取「亞霸」藥錠之情
    節，及帶同警方前往桃園縣平鎮市○○路126 號、同縣中壢
    市○○路122 號等處，指明該2 處為丙○○之處所後，警方
    隨即於同日晚上8 時許，持本院核發之搜索票，前往丙○○
    位於桃園縣平鎮市○○路126 號所營泰國商店、同縣中壢市
    ○○路122 號住處，及其使用之車號4930-M V號自小客車等
    處執行搜索，先在上開車號4930-MV 號自小客車內查獲丙○○藏放其內之「亞霸」藥錠200 顆後，丙○○始自白其另將
    「亞霸」藥錠藏放在桃園縣平鎮市○○路○○段388 號4 樓
    租屋處內，同意警方搜索該租屋處後，帶同警方前往上開租
    屋處內查扣以花生罐密封藏放之「亞霸」藥錠7 罐（其內「
    亞霸」藥錠係分以大、中、小型之透明塑膠夾鍊袋包裝）及
    以透明塑膠袋包裝之「亞霸」藥錠27包（驗餘淨重共4591.1
    3 公克），因而破獲犯罪。
四、案經內政部警政署刑事警察局移送及桃園縣政府警察局大園
    分局報告臺灣桃園地方法院檢察署檢察官偵查起訴及移送併
    案審理。
    理  由
甲、程序方面：
一、按被告以外之人於審判外之言詞或書面陳述，除法律有規定
    者外，不得作為證據；被告以外之人於偵查中向檢察官所為
    之陳述，除顯有不可信之情況者外，得為證據；被告以外之
    人於偵查中向檢察官所為之陳述，除顯有不可信之情況者外
    ，得為證據；被告以外之人於檢察事務官、司法警察官或司
    法警察調查中所為之陳述，與審判中不符時，其先前之陳述
    具有較可信之特別情況，且為證明犯罪事實存否所必要者，
    得為證據；當事人、代理人或辯護人於法院調查證據時，知
    有第159 條第1 項不得為證據之情形，而未於言詞辯論終結
    前聲明異議者，視為有前項之同意。刑事訴訟法第159 條第
    1 項、第159 條之1 第2 項、第159 條之2 、第159 條之5
    就此定有明文。本案被告丙○○、乙○○之選任辯護人為其
    等爭執證據能力如下：
  1.被告丙○○之辯護人主張：共同被告乙○○於警詢中之陳述
    ，為被告丙○○本人以外之人在審判外之陳述，而其在偵查
    中之陳述，未經丙○○對質詰問，有顯不可信之情形，故無
    證據能力；另併案部分之官柔安之陳述為審判外陳述，無證
    據能力，證人張玉美於95年8 月7 日警詢中之陳述為審判外
    陳述，無證據能力，而張玉美於95年9 月12日檢察官訊問時
    之陳述有顯不可信之情形，故無證據能力。
  2.被告乙○○之辯護人主張：共同被告丙○○、甲○○於警詢
    中之供述，均為被告乙○○以外之人於審判外之陳述，無證
    據能力，網際網路新聞資料無證據能力。
二、經查：
  (一)被告甲○○於司法警察調查時所為之陳述，對於其本人以外
    之其他共同被告而言，固屬被告以外之人於審判外之陳述，
    依刑事訴訟法第159 條第1 項規定，原則上即不得作為證據
    ，且被告乙○○之辯護人就前開被告本人以外之其他共同被
    告於警詢時之陳述，亦不同意作為證據，復查無刑事訴訟法
    第159 條之2 、第159 條之3 所列得例外作為證據之情形，
    則被告甲○○於警詢之陳述，對於被告乙○○而言，不得作
    為證據。又證人張玉美於警詢中之陳述，對於被告丙○○而
    言，亦屬被告以外之人於審判外之陳述，依同法第159 條第
    1 項規定，原則上即不得作為證據，且被告丙○○之選任辯
    護人就此部分亦不同意作為證據，復查無刑事訴訟法第159
    條之2 、第159 條之3 所列得例外作為證據之情形，則證人
    張玉美於警詢之陳述，對於被告丙○○而言，亦不得作為證
    據，均合先敘明。
  (二)按現階段刑事訴訟法規定檢察官代表國家偵查犯罪、實施公
    訴，依法其有訊問被告、證人及鑑定人之權，證人、鑑定人
    且須具結，而實務運作時，檢察官偵查中向被告以外之人所
    取得之陳述，原則上均能遵守法律規定，不致違法取供，其
    可信度極高，是以，刑事訴訟法於92年2 月6 日修正時，即
    為兼顧理論與實務，以該法第159 條之1 第2 項規定，除顯
    有不可信之情況者外，得為證據（參考刑事訴訟法第159 條
    之1 立法理由）。從而，被告本人以外之人於偵查中向檢察
    官所為之陳述，既已依法具結，又非檢察官非法取供而得，
    且無顯有不可信之情況，即應認該證人於偵查中具結所為之
    證述，具有證據能力。經查：
  1.證人張玉美於偵查中向檢察官所為之陳述，雖屬被告丙○○
    以外之人於審判外所為之陳述，為傳聞證據，惟審酌證人張
    玉美於偵查中所為之證述，並非違法取得，雖被告丙○○之
    辯護人主張證人張玉美於偵查中向檢察官所為之陳述無證據
    能力，然未舉證說明此等陳述有何以不正方式取供或其陳述
    有何顯不可信之情形，是以，證人張玉美於偵查中向檢察官
    所為之陳述，自得作為本案證據。
  2.證人及被告乙○○於偵查中經檢察官以證人身分命其具結並
    予訊問後，所陳關於被告丙○○有無運輸、販賣含甲基安非
    他命成分之「亞霸」藥錠等相關證述，對於被告丙○○而言
    ，屬被告本人以外之人於審判外所為之陳述，為傳聞證據，
    惟證人乙○○於偵查中向檢察官所為關於被告丙○○犯罪之
    陳述，業經依法具結，又無證據證明其係經檢察官非法取供
    而為之，且無顯不可信之情況，即應認證人乙○○於偵查中
    經具結後向檢察官所為之證述，可採為本案證據。
  3.證人即同案被告甲○○於偵查中經檢察官以證人身分命其具
    結並予訊問後，所陳關於被告乙○○販賣含甲基安非他命成
    分之「亞霸」藥錠給其之相關證述，對於被告乙○○而言，
    屬被告本人以外之人於審判外所為之陳述，為傳聞證據，惟
    證人甲○○於偵查中向檢察官所為關於被告乙○○犯罪之陳
    述，業經依法具結，又無證據證明其係檢察官非法取供而為
    之，且無顯不可信之情況，即應認證人甲○○於偵查中具結
    後向檢察官所為之證述，可採為本案證據。
  (三)次按，被告以外之人於檢察事務官、司法警察官或司法警察
    調查中所為之陳述，與審判中不符時，其先前之陳述具有較
    可信之特別情況，且為證明犯罪事實存否所必要者，得為證
    據，刑事訴訟法第159條之2定有明文。是以：
  1.證人乙○○於警詢中所述關於被告丙○○有無共同運輸、販
    賣含第2 級毒品甲基安非他命成分之「亞霸」藥錠，及其與
    被告丙○○有無共同委任共犯張玉美前往泰國運輸「亞霸」
    藥錠入境，並約定由被告丙○○支付報酬20萬元予張玉美等
    毒品交易事項之陳述，對於被告丙○○而言，固屬被告以外
    之人於審判外之陳述，為傳聞證據。然因證人乙○○之上開
    警詢陳述，並非違法取得，且其嗣於本院審理中到庭接受交
    互詰問後所為陳述，與其先前於警詢中之陳述不符，本院審
    酌警方係查獲證人乙○○，並在其身上扣得共同販賣毒品所
    得72,000元現金後，經其自承售予同案被告甲○○之毒品係
    向被告丙○○拿取等情外，並帶同警方前往被告丙○○所營
    泰國商店、住處及使用之車號4930-MV 號自小客車等處，陳
    明被告丙○○係將「亞霸」藥錠藏放在上開處所後，經警方
    於95年6 月20日晚上8 時許持本院核發之搜索票，前往被告
    丙○○所營上開泰國商店、住處及上開自小客車等處搜索後
    ，在上開自小客車內查扣「亞霸」藥錠200 顆，及依被告丙○○之自白，前往桃園縣平鎮市○○路○○段388 號4 樓租
    屋處內，查扣其餘丙○○藏放之「亞霸」藥錠之客觀事實，
    核與被告丙○○就此部分之供述相符；此外，證人乙○○亦
    於警詢中向警方陳述其替被告丙○○撥打電話至泰國聯絡運
    輸毒品事宜，及其於「亞霸」藥錠運輸入境後，向被告丙○○先後拿取「亞霸」藥錠2 百顆、2 百顆及4 百顆後，共同
    販賣牟利之案情重要事項，亦核與被告丙○○就此部分之供
    述相符；而證人乙○○於警詢中所為關於證人張玉美為被告
    丙○○、乙○○共同運輸「亞霸」藥錠入境我國之陳述，亦
    與證人張玉美嗣於本院審理中之證述相符。詎證人乙○○嗣
    於本院審理中竟翻異前詞，改稱：並未幫丙○○打電話至泰
    國聯絡運輸毒品事宜，也未代替丙○○出面要求張玉美去泰
    國運輸「亞霸」藥錠回國云云，致其前於司法警察調查中所
    為之陳述，與審判中不符。依上開說明可知，證人乙○○前
    於司法警察調查中之陳述，尚未經過刻意思索或經他人污染
    其記憶，其本身斯時亦未及設詞為己脫罪，足認具有較可信
    之情形，且為證明被告丙○○之犯罪事實存否所必要者，自
    得採為證據。是以，檢察官於審判期日主張證人乙○○於警
    詢中之陳述亦可採為證據等語，並非無據。
  2.至證人即共同被告丙○○於司法警察調查中關於被告乙○○
    是否為其撥打電話至泰國向毒品賣家聯繫毒品交易事宜，嗣
    「亞霸」藥錠運輸入境我國由證人丙○○取得後，復交由被
    告乙○○拿取2 百顆、2 百顆、4 百顆對外試銷，被告乙○○並可從中獲取每顆20元之利潤等案情重要事項，核與其嗣
    向檢察官具結所為陳述，及於審判中之陳述相符，甚且其於
    本院審理中就本案犯罪之情節，係經具結後行交互詰問而陳
    述，並經被告乙○○及其辯護人對之行詰問、對質權，對於
    案情之釐清更臻清晰，亦已令本院形成被告乙○○涉犯共同
    連續運輸、販賣第2 級毒品犯罪之確信；至證人丙○○於警
    詢中自白：其與被告乙○○共同運輸「亞霸」藥錠入境我國
    2 次，每次進口5 萬顆，業已賣出1 萬餘顆，獲利1 百餘萬
    元云云，業經被告乙○○堅決否認，又無其他積極證據可佐
    ，本諸「罪證有疑，利於被告」之證據法則，本院認證人丙○○就此部分之自白尚不具刑事訴訟法第159 條之2 所定「
    其先前之陳述具有較可信之特別情況」之例外情形。綜上所
    述，證人丙○○於警詢中所為關於被告乙○○犯罪之陳述，
    尚不符刑事訴訟法第159 條之2 之規定，然檢察官於本院96
    年5 月29日審判期日主張證人丙○○於警詢中之陳述亦具有
    證據能力之際，被告乙○○及其辯護人就此部分表示不爭執
    ，迄本院言詞辯論終結前，亦未聲明異議，且本院審酌檢察
    官所提上開證據均非公務員違法取得之證據，並無證據力明
    顯過低之情形，復經本院於審判期日就上開證據進行調查、
    辯論，依法自得作為本案證據。
  (四)卷附內政部警政署刑事警察局95年8 月3 日刑鑑字第095009
    2618號鑑定書及95年4 月28日刑鑑字第0950038077號鑑定書
    、憲兵司令部刑事鑑識中心95年7 月17日95安鑑字第01162
    號鑑驗通知書等由鑑定單位分別出具之毒品鑑定報告，均為
    各該人員鑑定被告3 人為警查獲之「亞霸」藥錠，確認含有
    甲基安非他命成分後，依其等所見鑑定結果製作之證明文書
    ，性質上雖亦為被告以外之人於審判外所為之書面陳述，為
    傳聞證據，惟該項證據係檢察官依刑事訴訟法第208 條第1
    項規定概括授權司法警察依法送請上開2 處專業鑑定機構鑑
    定而得者，屬同法第159 條第1 項之「除法律有規定者外」
    之情形，無須準用鑑定人具結之規定，自均得採為證據。
  (五)末查，被告甲○○及指定辯護人於本院準備程序中，就檢察
    官所提作為本案證據之被告乙○○於警詢、偵查中關於被告
    甲○○所涉犯罪之陳述，於準備程序中表示不爭執其證據能
    力，及被告乙○○及指定辯護人就檢察官所提作為本案證據
    之被告丙○○於警詢中關於被告乙○○所涉犯罪之陳述，於
    本院96年5 月29日審判期日中表示不再爭執其證據能力；另
    被告3 人及其等之辯護人就卷附被告甲○○之入出境查詢結
    果、被告丙○○之自願搜索同意書、被告3 人之尿液檢驗報
    告、台北關稅局稽查組X 光檢查儀注檢行李報告表、內政部
    警政署航空警察局查獲毒品甲基安非他命初步鑑驗報告單、
    張世興、丙○○、乙○○及張玉美之入出境查詢紀錄、本院
    96 年4月17日勘驗筆錄、被告甲○○之護照影本、本院95年
    度重訴字第35號張玉美違反毒品危害防制條例案件全卷等證
    據之證據能力，並不爭執，迄本院言詞辯論終結前，亦均未
    聲明異議，且本院審酌檢察官所提上開證據均非公務員違法
    取得之證據，並無證據力明顯過低之情形，復經本院於審判
    期日就上開證據進行調查、辯論，依法自得作為本案證據。
  (六)卷附警方查獲被告3 人後分別書立之扣押物品目錄表，分經
    被告3 人簽名確認，均具有證據能力。至本案被告丙○○所
    有為警查獲之「亞霸」藥錠（驗餘淨重共計4951.13 公克）
    、用以藏放上開「亞霸」藥錠之花生罐、透明塑膠袋及夾鍊
    袋、插入行動電話門號0000000000號SIM 卡使用之黑色行動
    電話1 支等物，及被告乙○○為警查扣之共同販賣毒品所得
    72,000元、分別插入行動電話門號0000000000、0000000000
    號使用之行動電話2 支等物，及被告甲○○為警查扣之「亞
    霸」藥錠（驗餘淨重共40.061公克）、透明塑膠夾鍊袋1 包
    及插入行動電話門號0000000000號使用之行動電話1 支等物
    ，及卷附現場照片4 幀、證物照片10幀、刑案現場照片6 幀
    、鑑定物品照片2 幀等證據，均非供述證據，要無傳聞法則
    之適用，與本案具有關聯性，且無證據證明係公務員違法取
    得之物，亦均得採為證據。
  (七)末按，刑事訴訟法第159 條之1 所稱得為證據之被告以外之
    人於審判外向法官所為之陳述，及於偵查中向檢察官所為之
    陳述，立法者係以被告以外之人（含共同被告、共犯、被害
    人、證人等）因其陳述係在法官面前為之，故不問係其他刑
    事案件之準備程序、審判期日或民事事件或其他訴訟程序之
    陳述，均係在任意陳述之信用性已受確定保障之情況下所為
    ，因此該等審判外向法官所為之陳述，應得作為證據；另以
    刑事訴訟法規定檢察官代表國家偵查犯罪、實施公訴，依法
    有訊問被告、證人、鑑定人之權，且實務運作時，偵查中檢
    察官向被告以外之人所取得之陳述，原則上均能遵守法律規
    定，不致違法取供，其可信性甚高，為兼顧理論與實務，而
    對被告以外之人於偵查中向檢察官所為之陳述，除顯有不可
    信之情況者外，得為證據。乃同法第159 條第1 項所謂得作
    為證據之「法律有規定者」之一，為有關證據能力之規定，
    係屬於證據容許性之範疇。而被告之反對詰問權，雖屬憲法
    第八條第一項規定「非由法院依法定程序不得審問處罰」之
    正當法律程序所保障之基本人權及第16條所保障之基本訴訟
    權，不容任意剝奪。但詰問權係指訴訟上被告有在公判庭當
    面詰問證人，以求發現真實之權利，應認被告具有處分權，
    非不得由被告放棄對原供述人之反對詰問權。此與證據能力
    係指符合法律所規定之證據適格，而得成為證明犯罪事實存
    在與否之證據資格，性質上並非相同。被告得以詰問證人，
    以被告或其辯護人在場為前提。上開得為證據之被告以外之
    人於審判外向法官所為之陳述及於偵查中向檢察官所為之陳
    述，就本案被告而言，事實上均難期有於另案法官審判外或
    檢察官偵查中行使反對詰問權之機會。從而，於事實審法院
    審判實務中，案內遇有此類未能賦予被告行使詰問權之供述
    證據，即應依刑事訴訟法第273 條第1 項第5 款、第8 款及
    第171 條規定，於準備程序期日訊明、曉諭被告或其辯護人
    是否聲請傳喚該被告以外之人以踐行人證之調查程序，使被
    告或其辯護人針對該被告以外之人於審判外向法官及於偵查
    中向檢察官所為之陳述，有補足行使反對詰問權之機會。倘
    被告明示捨棄詰問者，應記明筆錄，以杜爭議。除有類如刑
    事訴訟法第159 條之3 所列各款之情形以外，均應傳喚該被
    告以外之陳述人到庭依法具結，給予被告或其辯護人詰問，
    或依同法第163 條第1 項、第167 條之7 規定為詢問之機會
    。此即刑事訴訟法第196 條明定「證人已由法官合法訊問，
    且於訊問時予當事人詰問之機會，且陳述明確別無訊問必要
    者，不得再行傳喚」，以與傳聞法則之理論相符，並與第15
    9 條之1 規定相呼應。故上開尚未經被告行使詰問權之被告
    以外之人於審判外向法官所為之陳述及於偵查中向檢察官所
    為之陳述，應屬未經完足調查之證據，非謂無證據能力，不
    容許作為證據。否則，如被告以外之人於本案審判中所為之
    陳述，與其先前在另案法官審判外或檢察官偵查中所為之陳
    述不符時，既謂後者無證據能力，依同法第155 條第2 項規
    定，即應悉數摒除不用，僅能採取其於本案審判中之陳述作
    為判斷之依據，按之現行刑事訴訟法關於傳聞證據排除例外
    之規定，殊難謂為的論。於法院踐行詰問程序後，綜合該被
    告以外之人全部供述證據，斟酌卷內其他調查之證據資料，
    本於經驗法則及論理法則，作合理之比較而為取捨、判斷，
    此屬實質證據價值之自由判斷問題，要無所謂其證據價值自
    比審判外之陳述為高之可言（最高法院95年度台上字第6675
    號判決意旨及大法官會議解釋第582 號解釋文及理由意旨可
    資參照）。查證人乙○○於偵查中關於被告丙○○有無運輸
    、販賣「亞霸」藥錠之行為，及其有無向被告丙○○拿取「
    亞霸」藥錠共8 百顆等節，係經具結後向檢察官所為之證述
    ，具有證據能力，業如前述；另本院受命法官於準備程序期
    日針對檢察官所提出作為證據使用之案內共犯乙○○於偵查
    中向檢察官具結後所為之陳述，對被告丙○○及其辯護人告
    以要旨，於訊問對於該證據方法有何意見後，依檢察官之聲
    請，於審判期日傳喚證人即共同被告乙○○到庭具結陳述，
    並接受被告丙○○之辯護人詰問及與被告丙○○對質，此有
    本院準備程序筆錄及審判筆錄可稽，要難謂被告丙○○之對
    質詰問權未受保障。是以，被告丙○○之辯護人逕以證人乙○○於偵查中向檢察官所為之陳述，未經被告丙○○對質，
    質疑該等陳述不具證據能力云云，尚非可採，附此敘明。
  (八)至臺灣桃園地方法院檢察署95年度偵字第13672 、13673 號
    起訴卷內所附網際網路新聞資料1 紙，為新聞記者於警方查
    獲丙○○、乙○○、甲○○3 人後，所撰寫之犯罪案件報導
    ，其內所陳述關於「亞霸」藥錠之成分、效用等資料，均為
    被告丙○○、乙○○、甲○○以外之人於審判外之書面陳述
    ，另同署95年度偵字第20047 號移送併案卷內所附官柔安之
    陳述，亦為被告丙○○、乙○○以外之人於審判外之陳述，
    均屬傳聞證據，況被告乙○○、丙○○之辯護人就此分別主
    張無證據能力，本院就此部分查無顯然具有可信之情形，且
    與本案犯罪之證明無關連性及必要性，故就上開網際網路新
    聞資料、官柔安之陳述，均不採為本案證據，附此敘明。
乙、犯罪事實認定：
一、關於上揭事實欄「一」所載犯罪事實之認定：
  (一)上揭事實欄「一」所載犯罪事實，業據證人張玉美於本院審
    理中具結證述明確，核與證人即共同被告乙○○於95年7 月
    20日警詢中之供述相符，復有證人張玉美為警查獲後經警拍
    攝之刑案蒐證照片6 幀、臺北關稅局稽查組X 光檢查儀注檢
    行李報告表、毒品初步鑑驗報告單各1 份在卷可稽（見臺灣
    桃園地方法院檢察署95年度他字第3751號卷第29至32頁），
    且有為警查獲之「亞霸」藥錠及用以包裝該藥錠之花生罐8
    個、紙箱1 個等物扣案可佐，互核相符。而證人張玉美運輸
    之「亞霸」藥錠分經送請內政部警政署刑事警察局鑑驗後，
    確認均含有甲基安非他命成分，驗餘淨重共計4371.6公克乙
    節，有內政部警政署刑事警察局95年4 月28日刑鑑字第0950
    0380077 號鑑定書1 份附卷可參（見同上卷第24頁下方）。
    末按，運輸毒品罪祇以所運輸之毒品已實施運送為已足，並
    非以運扺目的地為完成犯罪之要件，換言之，區別該罪既遂
    、未遂之依據，應以已否起運為準，既已起運，構成該罪之
    輸送行為即已完成，不以達到目的地為既遂條件（最高法院
    92年度臺上字第3096號判決參照）。查證人張玉美業將扣案
    之甲基安非他命自泰國運抵我國境內乙情，已如前述，其顯
    已實施運送行為無訛，揆諸前揭說明，被告縱未交付毒品予
    受貨者即遭查獲，亦不影響其運輸行為既遂之認定，其理至
    明。
  (二)雖證人張玉美為警查獲後，先於95年3 月15日當天為警查獲
    後陳稱：扣案裝有毒品之花生罐係泰國女性友人「TIPPAWAN
    KUM MUL 」託其運回臺灣給她哥哥云云（見95年度他字第37
    51號卷第26至28頁調查筆錄），於95年5 月22日警詢中改稱
    ：泰國男子「GO TI 」要伊把扣案花生箱帶回臺灣交給他太
    太「ADD 」，並在清邁機場吃飯時交代伊，如果到臺灣時有
    警察問箱子裡是什麼東西時，要告訴警察是花生這些話後，
    伊就知道箱子裡面是裝不好的東西，故告訴「GOTI」要取消
    回臺灣之劃位，但「GOTI」威脅說他知道伊妹妹住在何處，
    長什麼樣子，伊怕妹妹危險，才幫他帶那箱花生回臺灣云云
    （見同上卷第21至22頁警詢筆錄），前後陳述不一，且未陳
    述關於被告乙○○、丙○○2 人之犯罪情節。然本案移送併
    案部分據被告乙○○於95年7 月20日警詢中供稱：老闆丙○○於95年2 月中旬叫伊找人去泰國提貨，因弟媳張玉美曾問
    過如果老闆有貨她要去提，所以伊就跟丙○○說找到1 名女
    子要去提貨，丙○○就開始聯絡並匯錢給人在泰國之「GOTI
    」幫他買貨交給張玉美帶回臺灣，丙○○要伊跟提貨的人約
    定事成後給她20萬元，伊會有介紹費5 萬元，上開貨物在泰
    國稱「馬藥」，在丙○○的泰國商店叫「減肥藥」，被警察
    查獲後驗出有安非他命成分；「GOTI」就是張世興，毒品是
    張世興交給張玉美帶回臺灣的，因為張世興於95年3 月14日
    有打電話給伊，問伊張玉美人在哪裡，伊告訴他張玉美之電
    話，之後他載張玉美到他家拿毒品後又打電話給伊說張玉美
    之班機號碼及到臺灣之時間，要伊去機場接張玉美等語（見
    同上卷第41至42頁）後，證人張玉美即於95年8 月7 日警詢
    中坦白陳述：乙○○就是介紹伊去泰國找「GOTI」幫忙辦理
    機票及訂位返台之人，「GOTI」於95年3 月14日在泰國將裝
    有毒品之花生罐交給伊私運入境，張世興即為「GOTI」等語
    ，及於95年9 月12日檢察官訊問中具結證稱：乙○○於95年
    農曆過年時帶伊去機場接1 名女子前往鶯歌，女子下車時只
    拿行李，不拿旁邊的箱子，乙○○說那東西是老闆的，那女
    子幫他們帶減肥藥回來，他們給那女子20萬元，乙○○問伊
    要不要幫老闆帶減肥藥回臺灣，伊說好，乙○○叫伊打電話
    給泰國的「GOTI」，後來伊在泰國打電話給「GOTI」表示要
    回臺灣了，「GOTI」才把東西交給伊運輸入境我國；伊見過
    丙○○7 、8 次，乙○○說丙○○就是他老闆等語（見同上
    卷第57至58頁）在卷，均核與其嗣於本院96年4 月17日上午
    所行審判期日具結證述之情節相符，亦與被告乙○○上開警
    詢陳述及嗣於95年9 月25日檢察官訊問中具結所陳：張玉美
    於95年3 月間剛好住伊家裡，她說如果有賺錢的就跟她說，
    剛好老闆丙○○說如果有人要去泰國回來的話，幫他帶東西
    回來，伊就跟張玉美說剛好她要去泰國，就幫丙○○帶過來
    ，張玉美只知道是違禁物，但不知道是毒品，那時候老闆跟
    她說帶1 趟進來臺灣交給他後給她20萬元，但是張玉美在機
    場就被查扣，所以沒有拿到錢；伊沒有利潤，丙○○只說等
    張玉美回來後，給伊5 萬元，扣掉機票錢，其他的錢帶她去
    玩一玩等語（見94年度偵字第20047 號卷第3 至4 頁），互
    核一致。是經本院調查證據結果認定，證人張玉美於上開95
    年8 月7 日警詢、95年9 月12日檢察官訊問及本院95年4 月
    17日審判期日所為之各次證述，均屬真實，足堪採信。至證
    人張玉美前於95年3 月15日、95年5 月22日警詢中空言辯稱
    ：係泰國人「TIPPAWAN KUM MUL」或「GOTI」要伊將扣案裝
    有「亞霸」藥錠之花生罐帶回臺灣云云，並無積極證據可憑
    信實，自不足採信。
  (三)審酌證人張玉美於95年8 月7 日警詢中、95年9 月12日檢察
    官訊問中及本院95年9 月17日上午審判期日中所證：伊係受
    被告乙○○之託，為老闆丙○○帶「亞霸」藥錠入境我國，
    由被告丙○○支付20萬元給伊作為報酬等語可知，被告丙○○、乙○○與證人張玉美間，就上開運輸含甲基安非他命成
    分之「亞霸」藥錠入境之行為，具有犯意聯絡及行為分擔甚
    明。雖被告乙○○於本院審理中翻異前詞，辯稱：沒有託張
    玉美至泰國帶「亞霸」藥錠回台，是張玉美臨時起意自行與
    「GO TI 」聯絡拿減肥藥云云，要與證人張玉美上開經本院
    採認之證述不符，亦與被告乙○○前於警詢、偵查中之陳述
    相左，實屬事後卸責之詞，不足採信，本院認應以被告乙○○於警詢、偵查中就此部分犯行之陳述，與事實較相符，允
    值採信。至被告丙○○所辯：其不認識張玉美，沒有委託她
    帶「亞霸」藥錠入境云云，即與上開證據調查結果不符，足
    認係屬事後卸責之詞，不足採信。
  (四)綜上所述，被告丙○○、乙○○於上揭事實欄「一」所載時
    地，確有共同基於運輸、販賣第2 級毒品之概括犯意，與共
    犯張玉美共同運輸含甲基安非他命成分之「亞霸」藥錠入境
    我國之犯行，事證明確，足堪認定。
二、關於上揭事實欄「二」所載被告丙○○、乙○○所涉共同連
    續運輸、販賣第2級毒品犯罪之認定：
  (一)上揭事實欄「二」所載關於被告丙○○、乙○○共同連續運
    輸、販賣第2 級毒品之犯罪事實，業據證人即共同被告丙○○於本院審理中坦承不諱，並具結證稱：警方在伊車上及租
    屋處內查獲之「亞霸」藥錠均為其所有，因乙○○表示「亞
    霸」藥錠可以賣，他有認識的人，伊想能否賺一點錢，便打
    算賣「亞霸」藥錠，遂於3 月底跟泰國人談此事，因伊只聽
    得懂泰文之價錢及數量，其餘都聽不懂，故由乙○○在伊經
    營之泰國商店內，撥打電話至泰國找到販賣「亞霸」藥錠之
    泰國人後，再由伊接聽電話，當伊聽不清楚賣主所說之金額
    、數量、帳號等內容，或伊講的話賣主不清楚時，伊就將電
    話交由乙○○接聽，由乙○○跟賣主交談後為伊翻譯，並將
    賣主所留之匯款帳戶帳號抄寫給伊，由伊於4 月中旬匯款訂
    金180 萬元給對方後，對方於4 月底託人運輸「亞霸」藥錠
    12000 顆給伊，伊又於95年5 月8 日匯款120 萬元給對方，
    俟對方於95年5 月18日將其所購買之其餘「亞霸」藥錠共42
    000 顆派人交給伊之後，伊再將尾款224 萬元直接交給對方
    派來的人；交付「亞霸」藥錠之地點都在伊所經營之泰國商
    店附近之小公園內，係以塑膠袋包裝或是裝在花生罐內放在
    紙箱裡送來，品質等級比較好的1 顆150 元，共買2 萬顆，
    品質等級中等的1 顆80元，共買2 萬顆，剩下的都是品質等
    級最差的1 顆60元，共買14000 顆，等級較好的藥錠表面光
    滑，藥效較好，等級中等的藥錠是霧面的；伊打算將「亞霸
    」藥錠交給乙○○試銷，乙○○每賣出1 顆即可獲得20元利
    潤作為報酬，等乙○○賣出之後，並將錢扣除利潤後交給伊
    ，伊即分別於95年5 月10日、20日交付「亞霸」藥錠各2 百
    顆予乙○○試銷，後來聽乙○○說他以每顆180 元賣出，但
    伊尚未拿到錢；乙○○於95年6 月19日晚上亦前往伊所營上
    開泰國商店向伊拿取「亞霸」藥錠4 百顆販售他人等語綦詳
    ，核與證人即共同被告乙○○於警詢中所陳：伊是以自己使
    用之行動電話門號0000000000、0000000000號撥打丙○○之
    行動電話門號0000000000號，告以需要之毒品數量後，丙○○直接將毒品放在香菸盒或餅乾盒內交給伊，等伊將毒品賣
    出後，再將錢拿到店裡交給他；丙○○都是利用人頭挾帶闖
    關入境後，將毒品藏在他的租屋處或自小客車內等語，及於
    偵查中具結證稱：老闆丙○○聯絡好泰國那邊的人，由伊幫
    忙翻譯要買多少，伊從95年3 月多開始去丙○○店裡上班後
    ，有幫丙○○送「亞霸」藥錠給別人，伊可以賺1 顆20元之
    利潤等語，及其嗣於本院審理中所陳：丙○○從泰國利用人
    頭夾帶「亞霸」藥錠闖關入境，丙○○對伊很好，同意伊先
    拿「亞霸」藥錠賣給別人後，從中賺取每顆20萬元之利潤，
    再將其餘金額交給他，伊從95年3 月間開始陸續向丙○○拿
    「亞霸」藥錠發給別人使用，並留下伊的行動電話，讓別人
    跟伊購買，伊向丙○○拿過2 次2 百顆之「亞霸」藥錠去給
    別人試銷，錢都還沒交給丙○○；另因甲○○要向伊買「亞
    霸」藥錠，故伊於95年6 月19日去丙○○所營之泰國商店向
    他拿取「亞霸」藥錠4 百顆後，送至桃園縣中壢市龍岡圓環
    附近賣給甲○○，每顆賣180 元，甲○○交給伊72,000元，
    所得還沒交給丙○○等語，互核相符，並有警方在被告丙○○所有之車號4930-MV 號自小客車內及上開租屋處內查獲之
    「亞霸」藥錠（驗餘淨重4951.13 公克）等物可資佐證。
  (二)本院調查證據認定結果，僅可認定被告乙○○於95年2 月間
    某日起開始與同案被告丙○○共同基於運輸、私運及販賣第
    2 級毒品甲基安非他命之概括犯意，共同向泰國人張世興購
    買含甲基安非他命成分之「亞霸」藥錠（驗餘淨重4371.6公
    克），並於95年3 月14日由共犯張玉美運輸入境（甫入境即
    在機場為警查扣）之該次犯行，及被告丙○○、乙○○於95
    年3 月間某日，承上相同之概括犯意聯絡，向另1 名不詳姓
    名年籍之泰國籍毒品賣家，達成以總計524 萬元之價格購買
    含甲基安非他命之「亞霸」藥錠共54,000顆之交易合意後，
    由該名泰國籍毒品賣家派人於95年4 月間某日、95年5 月18
    日，先後運輸「亞霸」藥錠12000 顆、42000 顆入境我國後
    交付被告丙○○，被告丙○○再先後交付2 百顆、2 百顆及
    4 百顆予被告乙○○共同販賣他人之犯行，業經本院調查證
    據後認定在案，是以，本件並無積極證據證明被告乙○○於
    「95年1 月6 日」即有從事販賣「亞霸」藥錠之犯罪，故證
    人甲○○於偵查中供稱：伊於95年1 月6 日向綽號「阿布」
    （即被告乙○○）之男子購買20顆「亞霸」藥錠，供己施用
    云云，容有誤會，尚不足採。然而，本院審酌證人甲○○堅
    稱其為警查獲前，曾向被告乙○○以每顆180 元之價格購買
    「亞霸」藥錠20顆等語在案，而被告乙○○亦供承：其於95
    年6 月20日為警查獲前1 個月之5 月間，有交付20顆「亞霸
    」藥錠給甲○○等語在卷，而同案被告丙○○亦於本院審理
    中證稱：其於95年5 月10日、20日有各拿2 百顆「亞霸」藥
    錠交給乙○○試銷給別人，以招徠他人來買等語在卷，由是
    足認被告甲○○於95年5 月間某日確曾向同案被告乙○○購
    買「亞霸」藥錠20顆，至為灼然。是以，被告丙○○、乙○○確有共同於95年5 月間某日，販賣「亞霸」藥錠20顆予同
    案被告甲○○之事實，足堪認定，惟此部分之共同販賣毒品
    行為，應屬被告丙○○於95年5 月10日、20日先後交付2 百
    顆、2 百顆「亞霸」藥錠予被告乙○○共同販賣他人後，經
    被告乙○○將其中20顆賣出予證人甲○○施用，此部分之販
    賣毒品所得3,600 元，即應歸入被告丙○○、乙○○共同先
    後販賣上開2 百顆、2 百顆「亞霸」藥錠所賺取之72,000元
    （未扣案）販帶毒品所得之一部分，併此敘明。
  (三)又被告乙○○於95年6 月19日晚上7 時30分許，攜帶被告丙○○於同日晚上6 時50分許交付之「亞霸」藥錠4 百顆，前
    往桃園縣中壢市龍岡圓環附近交付證人甲○○，並自證人甲○○處取得共同販賣毒品所得72,000元（有扣案）乙節，業
    據證人即被告乙○○、甲○○2 人於本院審理中分別證述在
    卷，互核相符，並有警方在證人甲○○身上扣得之「亞霸」
    藥錠4 百顆（驗餘淨重40.016公克）及在被告乙○○住處扣
    得之現金72,000元可佐，顯見被告乙○○就此部分所為任意
    性自白，核與事實相符，足堪採信。審酌本院調查證據結果
    可知，被告乙○○該次販賣「亞霸」藥錠予證人甲○○後收
    取之販賣毒品所得72,000元，亦為其與被告丙○○共同犯罪
    所得之物，足堪認定，故被告丙○○、乙○○就此部分所為
    任意性自白，即非子虛，足堪採信。
  (四)此外，警方在被告丙○○之上開車號493-MV號自小客車內及
    上開租屋處內查獲之「亞霸」藥錠，係分別裝放在花生罐及
    透明塑膠袋內，共有紅色及綠色2 種型態之藥錠，經送請內
    政部警政署刑事警察局鑑驗後，均檢出甲基安非他命成分，
    驗餘淨重共計4951.13 公克乙節，有內政部警政署刑事警察
    局95年8 月3 日刑鑑字第0950092618號鑑定書1 份可佐（見
    本院審理卷一第58頁），被告丙○○、乙○○對此均不爭執
    ；而警方所查獲由被告乙○○販賣予同案被告甲○○之「亞
    霸」藥錠4 百顆，係以透明塑膠夾鍊袋包裝，經送請憲兵司
    令部刑事鑑識中心鑑驗後，均檢出甲基安非他命成分，驗餘
    淨重為40.061公克乙節，有憲兵司令部刑事鑑識中心95年7
    月17日（95）安鑑字第01162 號鑑驗通知書1 份可佐（見95
    年度偵字第13672 號卷第76頁），由此足認扣案「亞霸」藥
    錠均屬第2 級毒品，屬違禁物無訛，被告丙○○、乙○○對
    此亦不爭執，且有如附表1 所示「亞霸」藥錠（驗餘淨重49
    51 .13 公 克）及其外包裝之花生罐7 罐、透明塑膠袋7 只
    、透明塑膠夾鍊袋共233 只，及如附表2 編號1 所示「亞霸
    」藥錠（驗餘淨重40.061公克）扣案為證。
  (五)審酌前揭證人即被告丙○○於偵查及本院審理中之證述、證
    人即被告乙○○於警詢、偵查中及本院審理中所為之證述，
    及證人即同案被告甲○○於警詢、偵查中及本院審理中關於
    被告乙○○出售「亞霸」藥錠4 百顆給伊乙節之證述，均與
    事實相符，均堪採信。此外，復有桃園縣政府警察局大園分
    局95年6 月20日搜索扣押筆錄暨扣押物品目錄表1 份（被搜
    索人：乙○○）、被告乙○○指認被告丙○○所有之車號49
    30-MV 號自小客車之照片2 幀及該自小客車之車籍資料作業
    詳細畫面1 紙、內政部警政署刑事警察局95年6 月20日搜索
    扣押筆錄暨扣押物品目錄表3 份（被搜索人：丙○○）、內
    政部警政署刑事警察局95年6 月19日搜索扣押筆錄暨扣押物
    品目錄表1 份（被搜索人：甲○○）、查獲照片10幀（見95
    年度偵字第13673 號卷第17至23、50至52、55至57、60至62
    、71至72、74、83至84頁）附卷及扣案「亞霸」藥錠及其鑑
    定結果、毒品外包裝等物在案可佐，且被告乙○○、丙○○
    2 人共同謀議由泰國運輸「亞霸」藥錠入境我國後，先將其
    等販入、運輸之「亞霸」藥錠置於被告丙○○之支配持有下
    ，再由被告乙○○先後向被告丙○○拿取「亞霸」藥錠共計
    8 百顆販售他人牟利，共同取得販賣毒品所得，被告乙○○
    並可從中獲得每顆20元之利潤，其餘販賣毒品所得均由被告
    丙○○取得之分工方式，作為其等共犯本案犯罪之犯意聯絡
    及行為分擔模式，足堪認定。至被告乙○○辯稱：其未幫丙○○打電話給泰國方面聯絡毒品交易，只是幫忙打電話談外
    勞逃跑之事，而其於95年5 月10日、20日向丙○○拿的2百
    顆、2 百顆「亞霸」藥錠只是送給別人試用，並未販賣，而
    其於95年6 月19日只是幫丙○○送貨給甲○○，並未共同運
    輸、販賣第2 級毒品云云，要屬事後避就之詞，不足採信。
  (六)至被告丙○○雖於警詢中陳稱：伊從95年3 月初左右和乙○○談走私安非他命之事，約在95年4 月底第1 次走私來台，
    總共走私3 次，2 次成功，1 次失敗，每次走私的量都差不
    多有5 萬顆，伊將錢交給乙○○匯給泰國的上游，每顆安非
    他命成本價約55元，每1 顆以150 元售出；伊均回賣給乙○○，沒有賣給其他人，等乙○○賣完，再將貨款給伊，每次
    走私安非他命之方式都是由人搭飛機夾帶進來，均用鐵罐包
    裝，夾帶進來的人是誰伊不知道，伊販售出去約有4 、5 萬
    顆，獲利約1 百萬元云云，及於95年6 月21日檢察官訊問中
    所稱：警方查獲之「亞霸」藥錠5 萬多顆，是於95年3 月間
    透過泰國朋友乙○○跟泰國那邊談，泰國那邊從4 月多開始
    找人夾帶進來，伊以1 顆55元買入後，以每顆150 元或160
    元賣出，主要是賣給乙○○3 次，加起來一共有8 、9 千顆
    ，伊賺取利差，大概賺了1 百多萬元，伊不知道乙○○之通
    路為何云云。然而，觀諸被告丙○○於本院審理中之陳述及
    證人乙○○於警詢、偵查中之證述可知，被告丙○○於上揭
    時地運輸「亞霸」藥錠入境我國後，確有於95年5 月10日、
    20日及同年6 月19日先後交付2 百顆、2 百顆、4 百顆予被
    告乙○○，由被告乙○○以每顆180 元對外販售之事實無訛
    ，而此部分僅足以證明其等2 人業已共同販賣「亞霸」藥錠
    8 百顆，並取得販賣毒品所得144,000 元之事實，尚無從作
    為認定被告丙○○、乙○○已共同對外販賣「亞霸」藥錠達
    1 萬餘顆，獲利達1 百萬元乙節之依據，自屬當然。按被告
    或共犯之自白，不得作為有罪判決之唯一證據，仍應調查其
    他必要之證據，以察其是否與事實相符，刑事訴訟法第156
    條第2 項就此定有明文。是以，依被告丙○○於警詢、偵查
    中自白其與被告乙○○共同運輸、私運「亞霸」藥錠入境我
    國2 次，每次進口5 萬顆，業已賣出1 萬餘顆，獲利1 百餘
    萬元云云，並無其他積極證據為佐，本諸「罪證有疑，利於
    被告」之證據法則，本院認應以上開調查證據結果所認定被
    告丙○○、乙○○共同對外販賣「亞霸」藥錠之數量共計8
    百顆，販賣毒品所得共計144,000 元乙節，對被告丙○○、
    乙○○較有利，本院爰據此認定之。
  (七)末查，被告丙○○、乙○○共同運輸「亞霸」藥錠入境我國
    之目的，既為供其等販賣牟利，則其等自有營利之意圖即明
    ，加以被告丙○○、乙○○2 人購入「亞霸」藥錠之單價，
    雖有60元、80元及150 元之品質等級差距，然依照被告丙○○、乙○○於本院審理中之陳述可知，被告乙○○於95年5
    月10日、20日及同年6 月19日等次，先後向被告丙○○拿取
    2 百顆、2 百顆、4 百顆「亞霸」藥錠後，均係以每顆180
    元之價格出售他人，經取得販賣毒品所得後，被告乙○○可
    取得每顆20元之報酬，其餘販賣毒品所得均由被告丙○○取
    得，業如前述，由是足認被告丙○○、乙○○所為上開販賣
    第2 級毒品犯行，確有獲取其中差價牟利之情無訛，故被告
    丙○○、乙○○2 人確有而共同連續販賣第2 級毒品之營利
    意圖至明。
  (八)綜上證據調查結果，足認被告丙○○、乙○○共同基於運輸
    第2 級毒品甲基安非他命入境我國販賣之共同犯意聯絡及行
    為分擔，於上揭事實欄「二」所載時地，以524 萬元之鉅額
    金錢，先後向不詳姓名年籍之泰國籍成年毒品賣家購買「亞
    霸」藥錠1 萬2 千顆、4 萬2 千顆後，將其所販入之毒品運
    輸進入我國交付被告丙○○後，被告丙○○再先後將「亞霸
    」藥錠2 百顆、2 百顆交付具概括犯意聯絡之被告乙○○於
    不詳時地以每顆180 元之價格出售予不特定人，被告丙○○
    、乙○○因此共同取得販賣毒品所得72,000元（未扣案）牟
    利，及被告丙○○於95年6 月19日交付「亞霸」藥錠4 百顆
    予被告乙○○後，由被告乙○○以相同單價賣給同案被告甲○○，被告丙○○、乙○○又因此共同取得販賣毒品所得72
    ,000 元 （有扣案）牟利之犯罪行為，均堪認定。是被告丙○○、乙○○共同連續違反毒品危害防制條例第4 條第2 項
    之運輸（同時違反懲治走私條例第2 條第1 項之私運管制物
    品進口罪）、販賣第2 級毒品之犯行，事證明確，均認定。
三、就上揭事實欄「二」所載被告甲○○販賣第2 級毒品甲基安
    非他命犯行之部分，被告甲○○雖辯稱：其購買「亞霸」藥
    錠4 百顆，係為供己施用，並非用來販賣云云。惟查：
  (一)被告甲○○於95年6 月19日晚上7 時30分許，在桃園縣中壢
    市龍岡圓環附近，以72,000元之金額向同案被告乙○○購買
    「亞霸」藥錠4 百顆後，攜回其位於桃園縣平鎮市○○路24
    1 巷27號住處，欲伺機販賣他人，其返家後，即為埋伏該處
    之警方查獲，警方在其身上查扣「亞霸」藥錠4 百顆及在其
    住處內查透明塑膠夾鍊袋1 包、行動電話1 支（內含行動電
    話門號0000000000號SIM 卡1 枚）等物乙節，業經被告甲○○自白在卷，核與證人即同案被告乙○○於警詢、偵查中及
    本院審理中就此部分之證述相符。又上開查扣之「亞霸」藥
    錠4 百顆（驗餘淨重40.016公克），經鑑定結果，均含甲基
    安非他命成分，為第2 級毒品，屬違禁物乙節，業經本院認
    定如前，是以，被告甲○○為警查獲持有含甲基安非他命成
    分之「亞霸」藥錠4 百顆之客觀事實，首堪認定。
  (二)按一般人施用第2 級毒品甲基安非他命後，距採集尿液可得
    驗出甲基安非他命時間最長不會超過96小時，有行政院衛生
    署藥物食品檢驗局81年藥檢壹字第00156 號函可參。查被告
    甲○○於95年6 月19日晚上7 時35分許為警查獲後，於翌日
    （20日）經警採其尿液送驗，並未檢出任何甲基安非他命陽
    性反應，此有被告甲○○之被採尿人姓名編號對照表、臺灣
    檢驗科技股份有限公司濫用藥物尿液檢驗報告各1 紙可參（
    見本院審理卷一第111 、114 頁）。審酌被告甲○○為警查
    獲後所採集之尿液經以氣相層析質譜分析法等精密方式檢驗
    結果，既查無甲基安非他命陽性反應，足徵其於上揭採尿時
    起回溯96小時內之期間，並無施用甲基安非他命之行為無訛
    ，由是足認被告甲○○於本院審理中供稱：其於95年6 月19
    日為警查獲前2 、3 天曾向乙○○購買「亞霸」藥錠20顆供
    己施用云云，即非真實。
  (三)又，被告甲○○於本院95年8 月18日受命法官訊問中，雖供
    稱：其在臺灣之工作是週末在中壢市火車站附近，向泰籍外
    勞都受其自製之泰國零食，1 盒售價50元，有時會以1 盒40
    元之價格賣給有販賣泰國物品之店家，週末假日1 天可以賺
    取利潤1 千元左右，1 個月之利潤約7 千至8 千元，平常週
    一至週五之工作是幫別人洗衣服、整理房屋之勞務，1 天約
    可賺取8 百元，但不是每天都有收入，平均1 個月收入約15
    ,000 元 至2 萬元；伊每月寄新台幣1 萬元至12,000元之金
    錢回泰國給泰籍前夫及小孩作為生活費用，剩下的錢作為其
    平常花用，其是住在母親位於桃園縣平鎮市○○路住處，無
    需支付租金，每月水電費未逾1 千元；其在泰國向朋友借泰
    銖6 萬元（折合新台幣5 萬元），原本要作為開店費用，後
    來不開店了，有人介紹其去酒店上班，但說要減肥，故其將
    該5 萬元湊齊72,000元去向乙○○購買4 百顆「亞霸」藥錠
    ，早晚各吃5 顆，吃了1 個月可以瘦10公斤云云，嗣於本院
    96年5 月29日審判期日又供稱：其於95年6 月間，在臺灣做
    一些零食出售及幫人家打掃的工作，一個月收入約18,000元
    至2 萬元，每月開銷約12,000元至13,000元，每月收入扣除
    開銷後所餘1 萬多元，均會存入銀行；其為警查獲前2 、3
    個月曾回泰國住，將泰國之車子賣掉後，將賣車的錢帶來臺
    灣，共泰銖10萬元（折合新台幣約8 萬元），且在泰國有3
    、4 萬元泰銖之積蓄（折合新台幣約4 萬元），亦一併帶來
    臺灣，原本要用以與朋友合夥開麵店，但沒開成，有人介紹
    其去酒店上班，別人要其減肥，其就把錢拿去買「亞霸」藥
    錠，自己食用減肥云云。審酌被告甲○○上開陳述可知，被
    告甲○○在臺灣僅從事自製泰國零食販賣及為他人整理家務
    之工作，每月收入扣除開銷後約餘1 萬餘元存入銀行帳戶內
    ，縱加計其自泰國攜至臺灣之小額存款，其每月投注勞力賺
    取之微薄薪資，亦僅供溫飽，實無多餘金額留存，自無可能
    貿然一次支出相當於6 個月工作收入之72,000元鉅款，向證
    人乙○○購買「亞霸」藥錠4 百顆，目的僅為供己食用減肥
    之理；縱被告甲○○係因經濟狀況拮据，而欲前往酒店擔任
    酒店小姐賺錢，衡情亦無可能在未有任何明顯收入前，即花
    費72,000元鉅款購買「亞霸」藥錠減肥之理；再者，觀諸證
    人丙○○於本院審理中陳稱：就伊所知，「亞霸」藥錠之食
    用方式是早晚各1 顆等語，及證人乙○○於本院審理中陳稱
    ：伊自己使用也是早晚各吃1 顆而已，沒有1 次吃過1 天10
    顆那麼多等語可知，「亞霸」藥錠之使用方式非如被告甲○○所辯「早晚各服用5 顆」，則依照上述「1 天服用2 顆」
    之用量計算，被告甲○○於95年6 月19日販入之「亞霸」藥
    錠4 百顆，足可供其施用達2 百天之久，其若欲急速減肥，
    實無甘冒隨時為警查獲其持有及施用第2 級毒品之風險，而
    一次花費72,000元鉅款購買可供其施用2 百天之久的「亞霸
    」藥錠之必要，參以被告甲○○於本院95年8 月18日受命法
    官訊問中供稱：其之前向乙○○購買20顆「亞霸」藥錠，只
    吃2 天而已，沒有瘦等語，益徵被告甲○○上開所辯「亞霸
    」藥錠之服用方式應屬子虛，則其所辯購買「亞霸」藥錠係
    為供己施用云云，要屬事後卸責之詞，不足採信。
  (四)按販賣毒品罪，並不以販入之後復行賣出為構成要件，只須
    以營利為目的將毒品購入或將之賣出，有一於此，其犯罪即
    已完成。至意圖販賣而持有毒品罪，則係行為人原無販賣營
    利之意圖，於購入或因其他原因取得毒品後，始另行起意販
    賣營利者而言（最高法院95年度台上字第3574號判決意旨可
    資參照）。查販賣毒品甲基安非他命均係違法行為，非可公
    然為之，且有其獨特之販售通路及管道，復無公定價格，容
    易增減分裝之份量，而每次買賣之價量，可能隨時依雙方關
    係深淺、資力、需求量及對行情之認知、來源是否充裕、查
    緝鬆嚴、購買者被查獲時供述購買對象之可能風險評估等，
    而異其標準，非可一概而論，本案被告甲○○於販入「亞霸
    」藥錠4 百顆後未久，即為警查獲，且其於本院審理中亦矢
    口否認有何販賣毒品之犯意及犯行存在，本院自無從查得其
    將以何價格出售「亞霸」藥錠予他人及其預計非法販賣該毒
    品而獲得之具體利潤金額為何。然按近年來政府為杜絕毒品
    之氾濫，對於查緝施用及販賣毒品之工作，無不嚴加執行，
    販賣毒品罪又係重罪，設若無利可圖，衡情一般持有毒品之
    人當無甘冒隨時為警查獲移送法辦之危險，而輕易販入大量
    甲基安非他命予以攜帶持有之理，且不論是何種包裝之毒品
    ，均可任意分裝或增減其份量，而每次買賣之價量，亦隨時
    依雙方關係之深淺、當時之資力、需要程度及對行情之認知
    等因素而為機動調整，因之販賣利得除經被告自行供述或價
    量均臻明確外，委難察得實情，職是之故，縱未確切查得販
    賣賺取之實際差價，但除別有事證，足認係按同一價格轉讓
    ，確未牟利外，尚難執此認非法販賣之事證有所不足，致知
    過坦承者難辭重典，飾詞否認者反得逞僥倖，而失情理之平
    。查，被告甲○○於95年6 月19日晚上7 時30分許，在桃園
    縣中壢市龍岡圓環附近，向證人乙○○販入「亞霸」藥錠4
    百顆乙節，既經本院認定如前，加以被告甲○○與證人乙○○為上開毒品交易之前，警方即接獲線民通報得知被告甲○○有販賣「亞霸」藥錠，而對之實施通訊監察，並在通訊監
    察過程中查知被告甲○○確有販賣「亞霸」藥錠給他人之嫌
    ，然因警方依通訊監察結果只能查得該毒品買受人之手機門
    號，門號均為外勞卡，致無法繼續追查何人向被告甲○○購
    買毒品，又警方在上開通訊監察過程中，雖已得知被告甲○○之毒品上源之人之綽號及聯絡電話及依該聯絡電話查得該
    人住址，惟警方斯時仍不知該人之姓名即為「乙○○」，亦
    不知該人之特徵及販賣毒品情形如何之前，即透過通訊監察
    發現被告甲○○將要購買1 批毒品，故請桃園縣政府警察局
    大園分局派員前往被告甲○○住處外埋伏，而在被告甲○○
    與證人乙○○為毒品交易完畢返家後，立刻將之查獲，並扣
    得其身上之「亞霸」藥錠4 百顆等情，此經證人即承辦警員
    黃榮璋於本院審理中具結證述明確（見本院96年5 月29日審
    判期日筆錄），由此足認被告甲○○於上揭時地販入「亞霸
    」藥錠4 百顆之目的，應係用以販賣牟利，僅因其甫購入上
    開毒品未久即為警查獲，致未及出售，而未發生實際賣出毒
    品予他人之獲利情形而已，故被告甲○○於上開時地販入上
    開「亞霸」藥錠4 百顆之際，確實存有營利意圖無疑。
  (五)揆諸上開說明及判決意旨，被告甲○○既係基於營利之目的
    ，而於上揭時地，向同案被告乙○○販入「亞霸」藥錠4百
    顆既遂，則其所為業已該當於「販賣」行為，至為灼然。至
    其上開所辯，要屬事後卸責之詞，核與事實有悖，不足採信
    ，被告甲○○所涉販賣第2 級毒品犯行，足堪認定。
四、綜上所述，本案事證明確，被告丙○○、乙○○所涉共同連
    續運輸甲基安非他命入境我國後，又予連續販賣他人牟利之
    犯行，及被告甲○○意圖營利，而自其毒品上源即同案被告
    丙○○、乙○○處販入甲基安非他命1 次之販賣第2 級毒品
    犯行，均堪認定，均應依法論科。
丙、論罪科刑：
一、查被告3 人行為後，刑法於94年2 月2 日修正公布，於95年
    7 月1 日施行。按行為後法律有變更者，適用行為時之法律
    ，但行為後之法律有利於行為人者，適用最有利於行為人之
    法律，修正後刑法第2 條第1 項定有明文。刑法第2 條本身
    雖經修正，但刑法第2 條既屬適用法律之準據法，本身尚無
    比較新舊法之問題，應一律適用裁判時之修正後刑法第2 條
    規定以決定適用之刑罰法律，核先敘明。又以本次刑法修正
    之比較新舊法，應就罪刑有關之共犯、未遂犯、想像競合犯
    、牽連犯、連續犯、結合犯，以及累犯加重、自首減輕暨其
    他法定加減原因（如身分加減）與加減例等一切情形，綜其
    全部罪刑之結果而為比較，如新舊法處罰之輕重相同，即無
    比較適用之問題，即無刑法第2 條第1 項之適用，應依一般
    法律適用原則，適用裁判時法（參見最高法院95年度第8 次
    、第21次之刑庭會議決議意旨）。經查：
  (一)被告丙○○、乙○○涉犯之毒品危害防制條例第4 條第2 項
    之運輸、販賣第2 級毒品罪及懲治走私條例第2 條第1 項之
    私運管制物品進口罪，及被告甲○○涉犯之毒品危害防制條
    例第4 條第2 項之販賣第2 級毒品罪，均係得併科罰金刑之
    罪名，該得併科之法定罰金刑最低度，依修正前刑法第33條
    第5 款之規定原為「銀元1 元（折算為新台幣3 元）以上」
    ，嗣刑法第33條第5 款經修正後，則修正為「新台幣1 千元
    以上，以百元計算」，比較行為時法與裁判時法，關於修正
    之得併科法定罰金刑最低度部分，以行為時法較有利於被告
    2 人，自應依修正後刑法第2 條第1 項前段之規定，適用行
    為時法。
  (二)被告丙○○、乙○○2人行為後，刑法第28條原規定：「二
    人以上共同『實施』犯罪之行為者，皆為共同正犯。」雖經
    修正為：「二人以上共同『實行』犯罪之行為者，皆為共同
    正犯。」然因被告丙○○、乙○○等人係基於犯意聯絡，共
    同實行犯罪，不論依新法或舊法，均應構成共同正犯；上開
    修正內容，對於其等並無「有利或不利」之影響，自應依一
    般法律適用原則，適用裁判時法即修正後之刑法第28條（最
    高法院95年度第21次刑庭會議決議參照）。
  (三)又刑法第65條第2 項有關無期徒刑減輕其刑之規定，於新刑
    法修正為20年以下15年以下有期徒刑，相較於舊刑法第65條
    第2 項所定7 年以上有期徒刑，新刑法顯較不利於被告3 人
    ，應適用修正前之規定對被告3 人較有利。
  (四)另關於刑法第55條牽連犯及同法第56條連續犯之規定，於刑
    法修正後均已刪除，亦即修法後已無牽連犯從1 重處斷及連
    續犯論以1 罪並加重其刑之適用，而此修正已影響行為人之
    實質刑罰法律效果，自屬刑法第2 條之「法律變更」，依修
    正後第2 條第1 項規定，比較新、舊法結果，仍應適用較有
    利於被告丙○○、乙○○2 人之行為時法律即舊法分別論以
    牽連犯、連續犯處斷。
  (五)故經綜合全部而為新舊法比較之結果，本件應適用行為時之
    法律即修正前刑法關於罰金刑最低度、牽連犯、連續犯、無
    期徒刑減輕之規定處斷。末按修正後刑法第57條之規定，為
    法院就刑之裁量及酌減審認標準見解之明文化，非屬法律之
    變更，應適用修正後之規定，附此敘明（最高法院95年第8
    次刑事庭會議決議參照）。
二、按所謂「運輸」毒品，係指轉運輸送毒品，亦即由一地轉運
    輸送另一地，係指單純運輸並無他項目的而言，苟因有他項
    目的而運輸，則他項目的如果構成犯罪，即應分別情形按牽
    連犯或想像競合犯論擬，不能置他項罪名於不問（最高法院
    92年度台上字第1288號判決意旨參照）；次按刑法上關於販
    賣罪，雖不以販入之後復行賣出為要件，祇要以販賣營利為
    目的販入或賣出，有一於此，其犯罪即為完成。縱再接續出
    售，亦不問已否交付，仍只論一個包括販賣既遂罪（最高法
    院67年臺上字第2500號、68年臺上字第606 號判例意旨參照
    ），不能予以分割為二，將販入行為計算一次販賣罪，另將
    賣出行為再算一次販賣罪，而論以連續犯（最高法院90年度
    台上字第3793號判決意旨參照）。查，被告丙○○、乙○○
    共同連續運輸含甲基安非他命成分之「亞霸」藥錠入境之目
    的，係為販賣第2 級毒品牟利，故核被告丙○○、乙○○所
    為，係犯毒品危害防制條例第4 條第2 項之運輸、販賣第2
    級毒品罪及懲治走私條例第2 條第1 項之私運管制物品進口
    罪。被告丙○○、乙○○與共犯張玉美（業經本院另以95年
    度重訴字第35號判決判處有期徒刑8 年確定）間就上揭事實
    欄「一」所載運輸第2 級毒品犯行、被告丙○○及乙○○2
    人與負責運輸「亞霸」藥錠入境交付被告「亞霸」藥錠之不
    詳姓名年籍之泰國籍成年男子間，就上揭事實欄「二」所載
    連續運輸第2 級毒品犯行、被告丙○○及乙○○2 人就上揭
    事實欄「一、二」所載連續販賣第2 級毒品犯行間，各自具
    有犯意聯絡及行為分擔，各應論以共同正犯。被告丙○○、
    乙○○持有第2 級毒品甲基安非他命之低度行為，為運輸（
    同時為私運管制物品進口之行為）、販賣之高度行為所吸收
    ，不另論罪。又其等2 人先後多次運輸（同時為私運管制物
    品進口之行為）、販賣第2 級毒品之犯行，各時間緊接，方
    法相同，各係觸犯構成要件相同之罪，顯均係基於概括犯意
    為之，各應依較有利之修正前刑法第56條連續犯之規定論以
    1 罪，除本刑為無期徒刑部分，依法不得再加重外，其餘仍
    予加重其刑。其等2 人係以1 運輸行為，同時觸犯毒品危害
    防制條例第4 條第2 項運輸毒品罪及懲治走私條例第2 條第
    1 項之私運管制物品進口罪2 罪，依刑法第55條想像競合犯
    之規定，應依情節及刑度較重之運輸第2 級毒品罪處斷。另
    其等2 人係為販賣之目的而運輸甲基安非他命入境，所犯運
    輸第2 級毒品罪與販賣第2 級毒品罪間，有方法目的之牽連
    犯關係，應依較有利之修正前刑法第55條後段規定，從情節
    較重之販賣第2 級毒品罪處斷。末查，如上開事實欄「一」
    所載犯罪事實，雖未據檢察官起訴，然此部分之犯行，業據
    證人張玉美於本院審理中證述明確，核與證人乙○○於警詢
    、偵查中之陳述相符，並有上開蒐證照片6 幀、臺北關稅局
    稽查組X 光檢查儀注檢行李報告表、毒品初步鑑驗報告單各
    1 份附卷及有為警查獲之「亞霸」藥錠及用以包裝該藥錠之
    花生罐8 個、紙箱1 個等物可佐，互核相符，由此足認被告
    丙○○、乙○○就此部分亦涉有運輸（同時為私運管制物品
    進口之行為）、販賣第2 級毒品之犯行，且與本案經檢察官
    起訴及經本院論罪科刑之共同連續運輸、販賣第2 級毒品部
    分，具有連續販之裁判上一罪關係，雖未據檢察官起訴，惟
    依刑事訴訟法第267 條所定「檢察官就犯罪事實一部起訴者
    ，其效力及於全部」之規定，且經檢察官移送併案審理，本
    院自得併予審理之。爰審酌被告丙○○、乙○○2 人明知甲
    基安非他命業據公告列為第2 級毒品，對人體有莫大之戕害
    ，危害國民身體健康及社會風氣，猶仍共同運輸大量含甲基
    安非他命成分之「亞霸」藥錠入境後，連續販賣供他人施用
    ，其等共同運輸毒品入境之次數為3 次，其後共同連續販賣
    之次數為4 次，總計販賣毒品所得為144,000 元（其中72,0
    00元業為警方查扣，另72,000元未扣案）、被告丙○○之智
    識程度為五專機械科畢業、生活狀況為已婚，與妻子、3 歲
    小孩共同生活、家計由其賺取、其出資524 萬元購買多達54
    00 0顆之「亞霸」藥錠運輸入境後，交由被告乙○○對外販
    賣以牟利，足認其犯罪情節較被告乙○○為重，及被告乙○○之智識程度為國小肄業、生活狀況為未婚，與母親、弟弟
    、弟媳共同生活，家計由母親開店賺取，其遭羈押前係在母
    親店裡及被告丙○○經營之泰國商店內幫忙、所分擔之犯罪
    行為係為被告丙○○翻譯及聯繫泰國之毒品賣家，及負責對
    外販售，其直接收取販賣毒品所得後從中賺取每顆20元之報
    酬，其餘販賣毒品所得應交由被告丙○○取得，足認被告乙○○之犯罪情節較被告丙○○為輕等情，暨斟酌被告丙○○
    犯罪後坦承犯行不諱，表示悔悟，犯後態度甚佳，而被告乙○○於本院審理中則矢口否認有參與共同連續運輸、販賣毒
    品犯行，犯後態度不佳等一切情狀，分別量處如主文第1 項
    所示之刑，以資懲儆。至檢察官就此部分求處被告丙○○有
    期徒刑15年、被告乙○○有期徒刑12年云云，即無必要，本
    院乃不予採酌。
三、核被告甲○○所為，係犯毒品危害防制條例第4 條第2 項之
    販賣第2 級毒品罪。至檢察官認其涉犯毒品危害防制條例第
    5 條第2 項之罪云云，尚有未洽，然其起訴之社會事實同一
    ，本院爰變更起訴法條後予以審理之。又被告甲○○持有甲
    基安非他命之低度行為業為販入之高度行為所吸收，不另論
    罪。另按，犯毒品危害防制條例第4 條第1 項至第4 項、第
    5 條第1 項至第4 項前段、第6 條第1 項至第4 項、第7 條
    第1 項至第4 項、第8 條第1 項至第4 項、第10條或第11條
    第1 項、第2 項之罪，供出毒品來源，因而破獲者，得減輕
    其刑，毒品危害防制條例第17條就此定有明文，而所謂「供
    出毒品來源，因而破獲者，得減輕其刑」，其立法趣旨係在
    於藉此鼓勵下游者具體供出其上游，俾進行追查，以杜絕毒
    品不斷蔓延、氾濫（最高法院96年度台上字第3138號判決意
    旨參照）。查警方接獲線民通報得知被告甲○○有販賣「亞
    霸」藥錠，對之實施通訊監察後，在通訊監察過程中查知被
    告甲○○確有販賣「亞霸」藥錠給他人之嫌，及得知其毒品
    上源該人之綽號及聯絡電話門號後，另依該毒品上源之人使
    用之行動電話門號查得該人居住地址，惟尚不知該人之姓名
    即為「乙○○」，亦不知該人之特徵時，先於95年6 月19日
    晚上7 時35分查獲被告甲○○及其甫自被告乙○○處販入之
    「亞霸」藥錠4 百顆，其後再依被告甲○○陳述關於其與被
    告乙○○間所為毒品交易時間、地點、價格等案情重要事項
    後，得知該毒品上源之人為綽號「阿布」之「乙○○」，因
    而查悉丙○○、乙○○共同涉犯本案犯罪等情，此經證人即
    承辦警員黃榮璋於本院審理中具結證述明確（見本院96年5
    月29日審判期日筆錄），由此足認被告甲○○為警查獲後供
    出毒品上源為被告乙○○，因而破獲犯罪，業已該當毒品危
    害防制條例第17條之要件，爰予減輕其刑。爰審酌被告甲○○明知甲基安非他命業據公告列為第2 級毒品，對人體有莫
    大之戕害，危害國民身體健康及社會風氣，猶仍販入含甲基
    安非他命成分之「亞霸」藥錠4 百顆，伺機販賣他人，其販
    入後尚未賣出，即為警查獲，犯罪對社會治安之影響尚輕，
    其智識程度係在泰國受教育至高職畢業、生活狀況為在臺灣
    居住10餘年，與母親同住，家計由其與母親共同賺取，其擔
    任家庭幫傭臨時工及製作泰國點心販賣給泰國人賺錢維生等
    情，惟矢口否認其有販賣毒品犯行，犯後態度不佳等一切情
    狀，量處如主文第2 項所示之刑，以資懲儆。至檢察官就此
    部分求處被告甲○○有期徒刑8 年云云，即無必要，本院不
    予採酌。
四、沒收與不沒收之諭知：
  (一)關於被告丙○○、乙○○之部分：
  1.如附表一編號1 「(1)、(2)」所示之「亞霸」藥錠，驗餘淨重
    分別為4371.6公克、4951.13 公克，合計9322.73 公克，均
    含有甲基安非他命成分，業經鑑驗確認在案，業如前述，均
    屬本案查獲之毒品，應依毒品危害防制條例第18條第1 項前
    段之規定宣告沒收銷燬之。至鑑定耗掉之毒品，因已不存在
    ，則不必諭知沒收銷燬。
  2.如附表一編號「2 (1)」所示「包裝如同表編號「1 、(1)」所
    示毒品之花生罐7 個、小型透明塑膠夾鍊袋213 只、中型透
    明塑膠夾鍊袋1 只、大型透明塑膠夾鍊袋19只及透明塑膠袋
    7 只」等物，及(2)所示「包裝如同表編號「1 、(2)」所示毒
    品之空花生罐8 個及放置毒品罐頭之紙箱1 個」，均係用以
    防止毒品外逸、裸露、潮濕，便於運輸，係供犯罪所用之物
    ，此經被告丙○○陳述在卷，並有查獲照片可參，均應依毒
    品危害防制條例第19條第1 項宣告沒收（上開物品均經扣案
    ，即無全部或一部不能沒收時，追徵其價額或以其財產抵償
    之問題，附此說明）。至警方查獲共犯張玉美後同時查扣之
    其餘1 花生罐16個（內裝花生），因非供犯罪所用之物，亦
    無庸對之宣告沒收。又同表編號2 、(3)所示被告丙○○所有
    用以插入行動電話門號0000000000號使用之黑色行動電話1
    支，係被告丙○○用以和共犯即被告乙○○聯繫本案犯行使
    用之物，此經證人即被告乙○○於警詢中陳述明確，被告丙○○亦供承上開行動電話及門號SIM 卡為其所有等語在卷，
    另同表編號2 、(4)所示被告所有用以插入行動電話門號
    0000000000號、00 00000000 號SIM 卡使用之行動電話各1
    支，係用以聯繫丙○○共犯本案犯罪及接聽甲○○撥來表示
    要購買第2 級毒品使用之物等語在卷，並經證人甲○○證稱
    ：伊係撥打行動電話0000000000號向乙○○買「亞霸」藥錠
    等語在卷，此觀諸被告乙○○之警詢陳述及證人甲○○於警
    詢、偵查中及本院審理中之陳述即明，故上開被告丙○○所
    有之黑色行動電話1 支、被告乙○○所有之行動電話2 支，
    分別為其等所有而供本案犯罪使用之物，而前開行動電話門
    號0000000000號SIM 卡1 枚及門號00 00000000 、
    0000000000號SIM 卡各1 枚，分係被告丙○○、乙○○所租
    用者，業據其等自承為其等所有之物，而該SIM 卡業由電信
    公司發配被告丙○○、乙○○所有，屬其等所有之實體物，
    亦係供本案共同犯罪使用之物無疑，爰就附表一編號2 所示
    之物併予宣告沒收（上開物品均經扣案，無全部或一部不能
    沒收時，追徵其價額或以其財產抵償之問題，附此說明）。
  3.如附表一編號3 所示被告丙○○、乙○○共同販賣含甲基安
    非他命成分之「亞霸」藥錠所得144,000 元，為其等2 人犯
    罪所得之物，亦應依毒品危害防制條例第19條第1 項規定宣
    告連帶沒收，並就其中未扣案之72,000元，諭知如全部或一
    部不能沒收時，以其財產抵償之（而警方在被告乙○○身上
    查扣之現金72,000元，為其與被告丙○○共同販賣「亞霸」
    藥錠予同案被告甲○○所得之財物，既經扣案，無全部或一
    部不能沒收時，以其財產抵償之問題，附此敘明）。
  4.至扣案警方所查扣之被告丙○○承租桃園縣平鎮市○○路○○段388 號4 樓房屋之租賃契約書1 紙，係被告丙○○私人
    承租房屋所簽訂之文書，核與本案犯罪無關；另警方在被告
    乙○○住處內查扣之其餘現金31,600元、非供本案犯罪使用
    之臺灣大哥大SIM 卡2 枚及行動電話2 支（即非搭配行動電
    話門號0000000000號、0000000000號SIM 卡使用之該2 支）
    ，均為被告乙○○私人所有之財物，亦無證據證明與本案犯
    罪有關，又扣案「張仁兌」名義之身分證1 紙，為他人交付
    被告乙○○持有之物等情，業經被告乙○○供述在卷，且無
    其他積極證據證明上開物品與本案犯罪有何關連性，本院即
    不得併予宣告沒收。
  (二)關於被告甲○○之部分：
  1.如附表二編號1 所示「亞霸」藥錠4 百顆，驗餘淨重共計40
    .061 公 克，均含有甲基安非他命成分，業經鑑驗確認在案
    ，業如前述，為本案查獲之違禁物，應依毒品危害防制條例
    第18條第1 項前段之規定宣告沒收銷燬之。
  2.如同表編號2 所示包裝「亞霸」藥錠之透明塑膠夾鍊袋6 只
    ，係用於包裹、藏放上開毒品，防其裸露、潮濕，便於販賣
    使用之物；而扣案夾鍊袋1 包，衡情應屬被告甲○○所有預
    備用以分裝「亞霸」藥錠後伺機販賣使用之物；又被告甲○○所有之行動電話1 支（內含行動電話門號0000000000號SI
    M 卡1 枚），為被告甲○○所有用以和毒品賣家即被告乙○○聯繫毒品交易使用之物，故該行動電話1 具（含SIM 卡）
    亦為被告甲○○所有供犯罪使用之物，而上開SI M卡1 枚則
    係由電信公司發配被告甲○○使用，屬被告甲○○所有之實
    體物，既經被告甲○○用以聯繫毒品交易事宜，故亦屬被告
    甲○○所有供犯罪使用之物。綜此，爰就附表2 編號2 所示
    之物，併予宣告沒收（上開物品均經扣案，即無全部或一部
    不能沒收時，追徵其價額或以其財產抵償之問題，附此說明
    ）。
  3.至警方在被告甲○○住處內另行查扣之行動電話1 支，係被
    告甲○○私人使用之物，核與其所犯本案犯行無關，此經被
    告甲○○於本院審理中陳明在卷，爰不予宣告沒收。
五、附此說明部分：
  (一)被告乙○○於95年6 月20日中午12時10分為警查獲後，固有
    向警方供出其所販賣給同案被告甲○○之「亞霸」藥錠係向
    被告丙○○拿取，並帶同警方前往被告丙○○在桃園縣平鎮
    市○○路126 號經營之泰國商店、桃園縣中壢市○○路122
    號住處等地，指明被告丙○○藏放「亞霸」藥錠之處為上開
    處所及車號4930-MV 號自小客車等處之舉，供警方憑以向本
    院聲請搜索票後，前往上開地點執行搜索，因而一舉破獲被
    告丙○○共同運輸、販賣第2 級毒品之犯罪行為無訛，此並
    經證人即查獲警員陳冠元、廖勇維、黃榮璋於本院審理中分
    別具結證述在卷，然經本院調查審理結果，認定被告丙○○
    、乙○○2 人間，就上揭事實欄「一」、「二」所載運輸、
    私運、販賣第2 級毒品犯行，係共同正犯，則被告乙○○之
    行為即無因而破獲其前手或上游毒品販售者，不符上揭減刑
    規定。是被告乙○○之辯護人就此所辯：應適用毒品危害防
    制條例第17條規定減刑云云，尚屬無據。
  (二)另警方依據被告乙○○於警詢中之陳述，認有確切根據得合
    理懷疑被告丙○○涉犯運輸、販賣第2 級毒品犯罪，並向本
    院聲請搜索票後，前往搜索票所載上開處所執行搜索，而在
    搜索票所載物件即車號4930-MV 號自小客車內查獲含甲基安
    非他命成分之「亞霸」藥錠200 顆後，即已發覺被告丙○○
    所涉本案犯行，其後，被告丙○○向警方自白其另在桃園縣
    平鎮市○○路○○段388 號4 樓租屋處內藏放大量「亞霸」
    藥錠，而帶同警方前往查獲，而供承犯行，此部分即無自首
    規定之適用。是被告丙○○之辯護人就此所辯：應適用刑法
    第62條規定自首減輕其刑云云，亦屬無據。
據上論斷，應依刑事訴訟法第299 條第1 項前段、第300 條，毒
品危害防制條例第4 條第2 項、第18條第1 項前段、第17條、第
19條第1 項、第3 項，懲治走私條例第2 條第1 項，修正後刑法
第2 條第1 項、第11條、第28條、第55條，修正前刑法第56條、
第55條後段，判決如主文。
本案經檢察官施宣旭到庭執行職務。
中　　華　　民　　國　　96　　年　　6 　　月　　28　　日
                  刑事第九庭  審判長法  官  何信慶
                                    法  官  蘇琬能
                                    法  官  胡芷瑜
以上正本證明與原本無異。
如不服本判決，應於判決送達後10日內向本院提出上訴狀（應附
繕本），上訴於臺灣高等法院。
　　　　　　　　　　　　　　　      書記官　張懿昀
中　　華　　民　　國　　96　　年　　6 　　月　　28　　日
附表一
┌─┬────────────────────┬────┬──────┐
│編│名稱                                    │從刑種類│法條依據    │
│號│                                        │        │            │
├─┼────────────────────┼────┼──────┤
│1 │(1)含甲基安非他命成分之「亞霸」藥錠（驗餘│沒收銷燬│毒品危害防制│
│  │  淨重共計4371 .6 公克）                │        │條例第18條第│
│  │(2)含甲基安非他命成分之「亞霸」藥錠（驗餘│        │1項前段     │
│  │  淨重共計4951.13 公克）                │        │            │
├─┼────────────────────┼────┼──────┤
│2 │(1)用以裝放上開編號「1 、(1)」所示毒品之花│沒收    │毒品危害防制│
│  │  生罐8 個及用以裝放前開花生罐之紙箱1 個│        │條例第19條第│
│  │  。                                    │        │1項         │
│  │(2)用以裝放上開編號「1 、(2)」所示毒品之花│        │            │
│  │  生罐7 個、小型透明塑膠夾鍊袋213 只、中│        │            │
│  │  型透明塑膠夾鍊袋1 只、大型透明塑膠夾鍊│        │            │
│  │  袋19只及透明塑膠袋7 只。              │        │            │
│  │(3)被告丙○○所有之黑色行動電話1 支及行動│        │            │
│  │  電話門號0000000000號SIM 卡1 枚        │        │            │
│  │(4)被告乙○○所有之行動電話2 支及行動電話│        │            │
│  │  門號0000000000、0000000000號SIM卡各1枚│        │            │
├─┼────────────────────┼────┼──────┤
│3 │被告丙○○、乙○○共同連續販賣第2 級毒品│沒收    │同上        │
│  │所得共計144,000 元中已扣案之72,000元（即│        │            │
│  │同案被告甲○○支付之購毒金額）          │        │            │
│  ├────────────────────┼────┼──────┤
│  │被告丙○○、乙○○共同連續販賣第2 級毒品│沒收，如│毒品危害防制│
│  │所得144,000 元中未扣案之72,000元（即被告│全部或一│條例第19條第│
│  │丙○○於95年5 月10日、20日先後交付2 百顆│部不能沒│1項         │
│  │、2 百顆「亞霸」藥錠予被告乙○○試銷後所│收者，以│            │
│  │得之金錢）                              │其財產抵│            │
│  │                                        │償之    │            │
└─┴────────────────────┴────┴──────┘
附表二（關於被告甲○○部分之扣案物明細）
┌─┬────────────────────┬────┬──────┐
│編│名稱                                    │從刑種類│法條依據    │
│號│                                        │        │            │
├─┼────────────────────┼────┼──────┤
│1 │含甲基安非他命成分之「亞霸」藥錠（驗餘淨│沒收銷燬│毒品危害防制│
│  │重40.061公克）                          │        │條例第18條第│
│  │                                        │        │1 項前段    │
├─┼────────────────────┼────┼──────┤
│2 │(1)用以裝放上開毒品之透明塑膠夾鍊袋6 只、│沒收    │毒品危害防制│
│  │  白色藥包紙1 張。                      │        │條例第19條第│
│  │(2)未使用過之透明塑膠夾鍊袋1包。         │        │1項         │
│  │(3)被告甲○○所有之行動電話1 支（含行動電│        │            │
│  │  話門號0000000000號SIM 卡1 枚）        │        │            │
└─┴────────────────────┴────┴──────┘
附錄論罪科刑法條全文
毒品危害防制條例第4條
製造、運輸、販賣第一級毒品者，處死刑或無期徒刑；處無期徒
刑者，得併科新臺幣1 千萬元以下罰金。
製造、運輸、販賣第二級毒品者，處無期徒刑或7 年以上有期徒
刑，得併科新臺幣7 百萬元以下罰金。
製造、運輸、販賣第三級毒品者，處 5 年以上有期徒刑，得併科
新臺幣 5 百萬元以下罰金。
製造、運輸、販賣第四級毒品者，處 3 年以上 10 年以下有期徒
刑，得併科新臺幣 3 百萬元以下罰金。
製造、運輸、販賣專供製造或施用毒品之器具者，處 1 年以上 7
年以下有期徒刑，得併科新臺幣 1 百萬元以下罰金。
前五項之未遂犯罰之。
